【裁判字號】    89,訴,608
【裁判日期】    900413
【裁判案由】    損害賠償
【裁判全文】
臺灣新竹地方法院民事判決  八十九年度訴字第六○八號
    原      告  乙○○
    訴訟代理人  石志鵬律師
    被      告  甲○○      住.
                            （現在臺灣新竹監獄執行中）
右當事人間損害賠償事件，本院判決如左：
    主      文
被告應給付原告新台幣陸拾貳萬捌仟玖佰柒拾貳元，及自民國八十九年九月二十日起
至清償日，按年息百分之五計算之利息。
訴訟費用由被告負擔十分之九，其餘由原告負擔。
本判決於原告以新台幣貳拾壹萬元，為被告供擔保後得假執行。
    事      實
一、原告方面：
  （一）聲明：被告應給付原告新台幣（下同）六十六萬四千三百零二元，及自起訴
        狀繕本送達之翌日起至清償日止，按年息百分之五計算之利息暨為以供擔保
        為條件之假執行宣告。
  （二）陳述：被告甲○○與原告乙○○之夫彭欽泉係朋友關係，受彭欽泉之邀寄住
        於彭欽泉與乙○○位於新竹縣湖口鄉中興村十六鄰中興二巷五十四號之住處
        ，邇來因彭欽泉住院，原告多次要求甲○○搬離前址住處，其與原告遂因此
        有所齟齬；八十九年五月十八日，原告又要求被告搬離前址，被告要求給其
        時間搬遷遭原告回絕，其遂於當日下午一時十五分許，基於殺人之犯意，藉
        酒壯膽自乙○○住處之廚房，取出原告所有之菜刀一把，手握菜刀藏於背後
        ，隨即走出屋前，趁原告在對門十九號鄰居住處門口抱鄰居嬰兒喝牛奶不備
        之際，往原告頭部猛砍約三、四刀及下肢，見乙○○並無反應始罷手，原告
        雖送醫救治後倖免於死，惟仍受有頭部骨折、腦內出血、頭皮多處割傷、下
        肢多處割傷等傷。為此爰依民法第一百八十四條第一項前段、第一百九十三
        條第一項、第一百九十五條規定，請求被告給付原告醫療費用新台幣（下同
        ）一萬二千七百四十二元、不能工作之損失一十五萬一千五百六十元及精神
        慰撫金五十萬元，共計六十六萬四千三百零二元，及法定遲延利息。
  （三）證據：提出醫療收據、診斷證明書、薪資扣繳憑單、工作證明及照片為證。
二、被告方面：
  （一）聲明：原告之訴駁回。
  （二）陳述：對於伊曾於上揭時地持刀砍殺原告之事實，並不否認。惟辯稱係因原
        告一直要求伊搬離該處，且因伊曾幫忙原告照顧小孩及家庭，氣不過始為之
        。且對於原告請求之金額不同意。
三、本院依職權調閱本院八十九年訴字第三六一號刑事卷。
    理      由
一、原告主張之事實，已據其提出與所述相符之診斷證明書及醫療單據為證，且經本
    院依職權調閱本院八十九年訴字第三六一號刑事卷核閱無訛，應堪信為真實。
二、按故意或過失不法侵害他人之權利者，負損害賠償責任。不法侵害他人之身體或
    健康者，對於被害人因此喪失或減少之勞動能力或增加生活上之需要時，應負損
    害賠償責任。民法第一百八十四條第一項前段、第一百九十三條第一項分別定有
    明文。本件被告過失不法侵害被害人之身體，已如前述，故原告請求被告負損害
    賠償責任，於法有據。茲就原告請求賠償之各項損害，分別審核如下：
   （一）醫療費用部分：原告主張因上開侵權行為共計支出醫療費一萬二千七百四
    十二元，業經提出診斷證明書及醫療單據為證，因堪信為真實，故此部分之請求
    ，應予准許。
   （二）不能工作之損失：原告於八十九年五月十八日受上揭侵權行為後，急診住
    院治療，於同年六月二日始出院，且出院後仍需六個月之治療期間。又原告受傷
    前原任職於嘉虹工業有限公司，每月薪資為二萬三千三百一十七元，故原告侵權
    行為期間即六個月半之損失共為一十五萬一千五百六十元等情，業據原告提出診
    斷證明書為證。本院審酌上開證據，原告確因被告之侵權行為受有頭皮多處撕裂
    傷併顱骨骨折、顱內出血及左上肢偏癱等傷，住院半個月後（八十九年五月十八
    日至同年六月二日），仍需半年之治療期間併門診複查等情，認原告請求六個半
    月不能工作之損失為合理及必要，且參酌原告於受傷前原任職於嘉虹工業有限公
    司，每月薪資為二萬三千三百一十七元，此有原告所提之八十八年薪資扣繳憑單
    為證，故原告請求此部分損失合計十五萬一千五百六十元（23317*6.5=151560）
    ，為有理由，應予准許。
    （三）慰撫金：本院審酌原告因被告上開侵權行為受有頭部多處出血及骨折，精
    神自受有痛苦，並參酌兩造之身份、地位及一切情狀，認此部分請求以三十五萬
    為合理，逾此部分，尚屬無由，應予駁回。
    （四）綜上所陳，本件原告之請求以六十二萬八千九百七十二（127412+151560+
    350000=628972）元，為有理由，應予准許，逾此部分，為無理由，應予駁回。
三、原告陳明願供擔保，聲請宣告假執行，就其勝訴部分，核無不合，爰酌定相當擔
    保金額准許之；至其敗訴部分，其假執行之聲請，已失所附麗，應予駁回。
據上論結，本件原告之訴為一部有理由，一部無理由，依民事訴訟法第七十九條但書
、第三百九十條第二項判決如主文。
中      華      民      國    九十      年        四    月     十三    日
                                  臺灣新竹地方法院民事第一庭
~B法      官  彭淑苑
右為正本係照原本作成。
如對本判決上訴，須於判決送達後廿日內向本院提出上訴狀。
~B法院書記官  洪木志
中      華      民      國    九十      年      四      月      六      日


司法院資訊處製作；財團法人民間司法改革基金會備份。
